臺灣臺中地方法院刑事判決　　　　　　　94年度訴字第1232號
公　訴　人　臺灣臺中地方法院檢察署檢察官
被　　　告　甲○○
　　　　　　　　　　現另案於台灣台中監獄執行中
上列被告因違反毒品危害防制條例案件，經檢察官提起公訴（94
年度毒偵字第1404號），本院判決如下：
    主  文
甲○○施用第一級毒品，累犯，處有期徒刑壹年。又施用第二級
毒品，累犯，處有期徒刑陸月。應執行有期徒刑壹年肆月。
    犯罪事實
一、甲○○前於民國88年間，因違反毒品危害防制條例案件，經
    本院裁定送觀察勒戒、強制戒治後，由台灣台中地方法院檢
    察署檢察官於89年8月4日以89年度戒毒偵字第442號為不起
    訴處分確定，又於89年間，因違反毒品危害防制條例案件，
    經本院以89年度毒聲字第7657號裁定送強制戒治，於91年2
    月19日執行期滿，並經本院以90年度訴字第138號判處有期
    徒刑10月確定，另因偽造有價證券案件，經台灣高等法院台
    中分院以89年度上訴字第1031號判處有期徒刑1年8月確定，
    與毒品案件接續執行，於93年4月12日執行完畢。仍不知悔
    改，復於上開強制戒治期滿後五年內，基於施用第一級毒品
    海洛因之犯意，於94年1月12日22時45分許採尿前96小時內
    某時，在不詳地點，施用第一級毒品海洛因一次；另基於施
    用第二級毒品甲基安非他命之犯意，於94年1月12日22時45
    分許採尿前120小時內某時，在不詳地點，施用第二級毒品
    甲基安非他命一次。嗣於94年1月12日21時30分許，為警持
    本院核發之搜索票在台中縣潭子鄉○○村○○路○段63 之3
    號友人林武松之住處查獲。
二、案經台中縣警察局豐原分局移送台灣台中地方法院檢察署檢
    察官偵查起訴。
    理  由
一、訊據被告甲○○矢口否認有何施用第一級毒品及第二級毒品
    犯行，辯稱：被查獲前，曾在中國醫藥大學附設醫院及衛生
    署豐原醫院就醫拿藥，有服用膽結石及胃潰瘍的藥物，可能
    因服用藥物使尿液呈現毒品陽性反應，且當天在場的還有林
    武松、王淑真、林佩如、張村景等人，不知是否因林武松、
    王淑真有施用第二級毒品，才使伊之尿液呈現毒品陽性反應
    云云。惟查：
  (一)經本院向中國醫藥大學附設醫院及衛生署豐原醫院查詢被告
    之就醫記錄，其中衛生署豐原醫院函覆稱「被告於89年10月
    12 日因身上多處撕裂傷，經友人送至本院急診室求診，其
    兩手有多處針孔，經傷口處置後注射生理食鹽水及留院觀察
    ，離院時並未開立任何口服藥物」，有該院94年6月13日豐
    醫歷字第0940004021號函在卷可稽，另將中國醫藥大學附設
    醫院檢送之口服藥物6種，送交法務部調查局檢驗該等藥物
    經服用後，是否會使尿液產生甲基安非他命及嗎啡陽性反應
    ，法務部調查局回函稱「送驗6種藥物經檢驗結果，均未發
    現含安非他命類或鴉片類等毒藥品成分，人體服用該等藥物
    後所排出之尿液並不會有甲基安非他命或嗎啡等陽性反應」
    ，亦有該局94年10月21日調科壹字第09400477640號函在卷
    可參，是被告辯稱採尿送驗結果呈陽性反應可能係因服用膽
    結石及胃潰瘍的藥物所致云云，顯不可採。
  (二)又被告於94年1月12日21時30分許，為警持搜索票於友人林
    武松位於台中縣潭子鄉○○村○○路○段63之3號住處查獲
    ，同時遭查獲者尚有張村景、林佩如、林武松、王淑真等人
    ，有搜索筆錄一份附於警卷可按，被告雖辯稱因在場之林武
    松、王淑真有施用第二級毒品，才使其之尿液呈現毒品陽性
    反應云云，然同樣在場之林佩如、張村景經警採尿送驗結果
    ，卻均呈現甲基安非他命及嗎啡陰性反應，被告若僅單純在
    場而未施用毒品，為何其之尿液檢驗結果呈陽性反應？是其
    上開所辯，均屬臨訟卸責之詞，不足採信。
  (三)而被告為警查獲當日，經警採取其尿液送驗，結果呈甲基安
    非他命及嗎啡陽性反應，有詮昕科技股份有限公司濫用藥物
    尿液檢驗報告一紙附卷可稽，又前開送驗檢體編號M94002號
    核亦與卷附台中縣警察局豐原分局於94年1月12日對被告採
    尿所制作之嫌疑人尿液採證真實姓名對照表之編號相符。
  (四)按嗎啡（海洛因之主要代謝物）之半衰期（血中濃度減半所
    需要之時間）大約為3小時，而服用海洛因後24小時內約有
    服用量之80％排泄於尿液中，甲基安非他命之半衰期大約為
    9 小時，服用後於24小時內約有70％排泄於尿液中，於尿液
    中排出之最長時限，受施用劑量、施用方式、個人體質及其
    代謝情況等因素影響，因個案而異，一般可檢出之最長時間
    為海洛因服用後2至4天，甲基安非他命服用後1至5天，有行
    政院衛生署管制藥品管理局91年10月3日管檢字第110436號
    函影本一份附卷可參，是以被告顯有在94年1月12日22時45
    分採尿時回溯96小時（即4天）內之某時，施用第一級毒品
    海洛因，及於94年1月12日22時45分許採尿前120小時（即5
    天）內某時，在不詳地點，施用第二級毒品甲基安非他命一
    次。
  (五)又被告於88年間，因違反毒品危害防制條例案件，經本院裁
    定送觀察勒戒、強制戒治後，由台灣台中地方法院檢察署檢
    察官於89年8月4日以89年度戒毒偵字第442號為不起訴處分
    確定，又於89年間，因違反毒品危害防制條例案件，經本院
    以89年度毒聲字第7657號裁定送強制戒治，於91年2月19日
    執行期滿等情，有台灣高等法院被告全國前案紀錄表、台灣
    台中地方法院檢察署刑案資料查註紀錄表等件在卷可憑，則
    被告於強制戒治後五年內再犯本件施用毒品之罪，應依法論
    科。
二、核被告甲○○所為，係犯毒品危害防制條例第十條第一項施
    用第一級毒品罪及第十條第二項施用第二級毒品罪。被告所
    持有之毒品海洛因及甲基安非他命，均係供其自己施用，故
    其持有之低度行為應為施用之高度行為所吸收，均不另論罪
    。又被告所犯上開二罪，犯意各別，罪名有異，應予分論併
    罰。又被告曾因偽造有價證券及違反毒品危害防制條例案件
    ，分別經本院及台灣高等法院台中分院，以90年度訴字第13
    8號判處有期徒刑10月確定及以89年度上訴字第1031號判處
    有期徒刑1年8月確定，接續執行，於93年4月12日執行完畢
    等情，有台灣高等法院被告全國前案紀錄表、台灣台中地方
    法院檢察署刑案資料查註紀錄表等附卷足參，其受有期徒刑
    執行完畢後五年內再犯本件有期徒刑以上之二罪，均為累犯
    ，應各依刑法第四十七條規定加重其刑。爰審酌被告一再施
    用毒品，經觀察勒戒、強制戒治後，仍不知戒惕，再次施用
    第一、二級毒品，無視於毒品對於自身健康之戕害及國家對
    於杜絕毒品犯罪之禁令，不知戒除惡習，惡性非輕，且犯後
    一再飾詞狡辯、態度不佳，惟念及其施用毒品並無危害他人
    ，所生損害不大，犯罪手段尚屬平和等一切情狀，量處如主
    文所示之刑，並定應執行刑，以示懲儆。
三、公訴意旨另以：被告基於施用第一級毒品海洛因及第二級毒
    品甲基安非他命（公訴人誤載為安非他命）之概括犯意，自
    94年1月12日或前4日之不詳時間內，至94年1月12日21時30
    分許止（即除前開論罪部分外），在台中縣潭子鄉○○路20
    巷29號1樓，連續施用第一級毒品海洛因及第二級毒品甲基
    安非他命多次，因認被告就此部分亦涉有毒品危害防制條例
    第10條第1項、第2項施用第一級及第二級毒品之罪嫌。訊據
    被告堅決否認涉有此部分犯行，且被告於94年1月12日為警
    查獲時，所採尿液經送鑑驗結果，雖呈嗎啡及甲基安非他命
    陽性反應，惟此僅足以證明被告有於採尿前回溯之96小時內
    某時施用第一級毒品海洛因一次，及於採尿前回溯120小時
    內某時施用第二級毒品甲基安非他命一次之犯行，並不足以
    證明被告施用多次之犯行，職是，並無其他證據足資證明被
    告有於公訴人所指訴前開期間內，另有連續施用海洛因及甲
    基安非他命之犯行，依罪疑唯輕法理，自難遽論被告於上開
    時間內另涉有連續施用第一級毒品及第二級毒品之犯行，是
    就此部分本應為無罪之諭知，惟公訴人認此部分與前揭起訴
    成罪之部分，有連續犯之裁判上一罪關係，爰不另為無罪之
    諭知。
據上論斷，應依刑事訴訟法第299條第1項前段，毒品危害防制條
例第10條第1項、第2項，刑法第11條、第47條、第51條第5款，
判決如主文。
本案經檢察官乙○○到庭執行職務。
中　　華　　民　　國　　94　　年　　11　　月　　22　　日
                  刑事第二庭   審判長法  官 蔡名曜
                                     法  官 林金灶
                                     法  官 陳姵君
上正本證明與原本無異。
如不服本判決，應於送達後十日內向本院提出上訴狀（須附繕
本），上訴於台灣高等法院台中分院。
                                     書記官 劉文永
中　　華　　民　　國　　94　　年　　11　　月　　22　　日
附錄論罪科刑法條
毒品危害防制條例第10條
施用第一級毒品者，處 6 月以上 5 年以下有期徒刑。
施用第二級毒品者，處 3 年以下有期徒刑。
